【裁判字號】    94,易,1234
【裁判日期】    950516
【裁判案由】    違反電信法
【裁判全文】
臺灣高雄地方法院刑事判決              94年度易字第1234號
公  訴  人  臺灣高雄地方法院檢察署檢察官
被      告  乙○○
                    (現另案於臺灣高雄第二監獄執行中)
            甲○○
上列被告因違反電信法案件，經檢察官提起公訴（94年度偵字第
12208 號）及移送併案審理（94年度偵字第21537 號），本院判
決如下：
    主  文
乙○○共同連續違反無線電頻率等有關電波監理業務，由交通部
統籌管理，非經交通部核准，不得使用之規定，未經核准擅自使
用無線電頻率，因而致干擾無線電波之合法使用，處有期徒刑肆
月，如易科罰金，以參佰元折算壹日。扣案如附表1 至3 所示之
物（不含附表2 編號23號至25號所示之物），均沒收之。
甲○○幫助違反無線電頻率等有關電波監理業務，由交通部統籌
管理，非經交通部核准，不得使用之規定，未經核准擅自使用無
線電頻率，因而致干擾無線電波之合法使用，處拘役伍拾日，如
易科罰金，以參佰元折算壹日。緩刑貳年。
    事  實
一、乙○○、丙○○【另經本院以94年度易字第101 號判決判處
    有期徒刑6 月，併科罰金新臺幣（下同）30萬元，現上訴二
    審中】均明知無線電頻率、電功率、發射方式及電臺識別呼
    號等有關電波監理業務，由交通部統籌管理，非經交通部核
    准，不得使用或變更之規定，竟未向交通部申請許可，共同
    基於非法使用無線電頻率之犯意聯絡，自民國93年5 月15日
    起，推由乙○○出面，以每月5,000 元之租金，向不知情之
    鄭厚讓承租所有高雄市三民區○○○路100 號19樓之11套房
    。之後，丙○○即於屋內設置STL 發射機、接收機、發射機
    等射頻器材，以「光陽」名義預錄「健康漫談廣場」節目錄
    音帶，再委由乙○○於上址播放，透過調頻頻率102.3 兆赫
    （FM 102. 3MHz）之無線電頻率，對外射頻信息，而非法使
    用上開無線電頻率，致干擾教育廣播電臺（頻率101.7 兆赫
    ）無線電波之合法使用。嗣於93年12月16日上午11時20分許
    ，經警持搜索票至上址執行搜索，當場扣得如附表1 所示之
    電信器材，因而查知上情。
二、又乙○○、丙○○被警查獲後，復承前開非法使用無線電頻
    率之犯意，為在山區設立轉播站，乃於94年2 月1 日，推由
    乙○○化名「宋鎮國」，欲以每月4,000 元之租金，向甲○○承租所有坐落位於屏東縣泰武鄉○○段第1069地號土地（
    位於北緯22度33分56秒、東經120 度38分5.9 秒）。而甲○○明知乙○○承租土地之目的係為設立非法電臺，竟基於幫
    助非法使用無線電頻率之犯意，同意出租前開土地，作為設
    定非法電臺之用。嗣乙○○租得上開土地後，丙○○即分別
    於該土地、高雄市○○區○○路148 號「光陽聽友服務處」
    等處，設置激勵器、接收器等射頻器材及天線，或以「光陽
    」名義預錄「健康廣場之健康漫談」節目錄音帶，再行播放
    之方式；或以現場播音之方式，透過調頻頻率474.659 兆赫
    （FM474.659MHz）之無線電頻率，將節目內容傳送至上開位
    於屏東縣泰武山區之轉播站接收後，再由該轉播站以調頻頻
    率102.3 兆赫（FM102.3MHz）之無線電頻率，對外射頻信息
    ，而非法使用上開無線電頻率，致干擾教育廣播電臺（頻率
    10 1.7兆赫）無線電波之合法使用。嗣於94年4 月11日，經
    警持搜索票分別前往高雄市○○路148 號、上開屏東縣泰武
    鄉山區，執行搜索，當場扣得如附表2 、附表3 所示之電信
    器材。
三、案經高雄市政府警察局三民第一分局報告臺灣高雄地方法院
    檢察署檢察官偵查起訴及移送併辦。
    理  由
壹、證據能力部分：
一、人之供述部分：
  (一)被告甲○○部分：
  被告乙○○；證人黃嘉榕、呂佳芬於本院另案審理中之證詞
    部分，固為被告甲○○以外之人於審判外之陳述，為傳聞證
    據，但上開陳述係於法官面前為之，依刑事訴訟法第159 條
    之1規定，應有證據能力。
  被告乙○○、證人丙○○於警詢中之陳述，固為被告甲○○
    以外之人於審判外之陳述，為傳聞證據，惟因被告甲○○同
    意可作為證據使用，本院審酌上開言詞陳述作成之情況，認
    為適當，依刑事訴訟法第159 條之5 第1 項之規定，應有證
    據能力。
  (二)被告乙○○部分：
  證人黃嘉榕、呂佳芬於本院另案審理中之證詞部分，固為被
    告乙○○以外之人於審判外之陳述，為傳聞證據，但上開陳
    述係於法官面前為之，依刑事訴訟法第159 條之1 規定，應
    有證據能力。
  被告甲○○、證人丙○○於警詢中之陳述，固為被告乙○○
    以外之人於審判外之陳述，為傳聞證據，惟因被告乙○○同
    意可作為證據使用，本院審酌上開言詞陳述作成之情況，認
    為適當，依刑事訴訟法第159 條之5 第1 項之規定，應有證
    據能力。
二、書證部分：
  (一)搜索票、扣押筆錄、扣押物品目錄表、交通部電信總局南區
    電信監理站93年12月16日南站密字第09305012690 號函附相
    關資料【含非法電臺及電波干擾處理報告表、錄音紀錄、廣
    播電臺電場強度干擾測試表、頻譜分析簡圖、電信使用者資
    料查詢單】、高雄市政府警察局三民第一分局95年2 月17日
    高市警三一分偵字第0950003066號函附相關資料【含非法電
    臺及電波干擾處理報告表、錄音紀錄、廣播電臺電場強度干
    擾測試表、頻譜分析簡圖、電信使用者資料查詢單】、FM10
    2.3MHz電台以中繼頻率訊號發射轉接流程圖、高雄市○○區
    ○○路148 號FM102.3MHz非法電台內部剖面圖部分，雖均為
    被告2 人以外之人於審判外之書面陳述，固屬傳聞證據。惟
    不論上開證據是否有刑事訴訟法第159 條之1 至159 條之4
    之情形，因被告2 人或同意可作為證據使用；或未異議，本
    院審酌上開書面陳述作成時情況，認為適當，依同法第159
    條之5 第1 項、第2 項之規定，應有證據能力。
  (二)卷附照片並非供述證據，非傳聞證據，應有證據能力。
  (三)被告2 人簽立之承租合約書，係被告2 人於審判外之陳述，
    非傳聞證據，應有證據能力。
  (四)被告乙○○與宋厚讓簽立之房屋承租契約書，係被告乙○○
    於審判外之陳述，非傳聞證據，應有證據能力。
貳、認定被告犯罪之依據、理由：
一、訊據被告乙○○、甲○○均否認有何違反電信法犯行。被告
    乙○○辯稱：伊僅係人頭，受僱於丙○○，丙○○要其說什
    麼，伊就說什麼等語；至被告甲○○則以：不知被告乙○○
    承租土地之目的係要從事非法電臺等語置辯。經查：
  (一)關於高雄市三民區○○○路100 號19樓之11查獲非法電臺情
    形：
  交通部電信總局南區電信監理站人員於93年12月6 日，在高
    雄地區，監錄未具名之FM102.3MHz廣播電臺節目內容，發現
    於該日15時22分起至15時48分止，該電臺正播放「健康漫談
    廣場」節目，節目主持人為化名「光陽」（即丙○○）之人
    ，內容係介紹藥品、健康食品、醫療議題，其間並播放音樂
    及服務電話（00-0000000、00-0000000、00-0000000）。又
    該站人員於93年12月15日上午9 時59分、10時4 分、10時8
    分、10時13分、10時17分、10時32分，在高雄市三民區○○○路118 號、高雄市新興區○○○路208 號、高雄市新興區
    ○○○路406 號、高雄市前金區○○○路111 號、高雄市前
    金區○○○路180 號及高雄市三民區○○○路177 巷3 號等
    處，分別就FM101.7MHz教育廣播電臺、未具名之FM102.3MHz
    廣播電臺，施以廣播電臺電場強度干擾測試，在干擾臨界值
    為74dbuv/m（即電場強度）下，發現FM102.3MHz電臺之電場
    強度各為79dbuv/m、81dbuv/m、80dbuv/m、82dbuv/m、78db
    uv/m、79dbuv/m，均已超出干擾臨界值，判定已干擾FM101.
     7MHz 教育廣播電臺。嗣警發現該電臺係設於高雄市三民區
    ○○○路100 號19樓之11，乃持搜索票前往實施搜索，當場
    查知該處係由被告乙○○向鄭厚讓承租，月租5,000 元，並
    扣得如附表1 所示之電信器材等情。有搜索票、扣押筆錄、
    扣押物品目錄表；交通部電信總局南區電信監理站93年12月
    16日南站密字第09305012690 號函附非法電臺及電波干擾處
    理報告表、錄音紀錄、廣播電臺電場強度干擾測試表、頻譜
    分析簡圖、電信使用者資料查詢單、照片；房屋租賃契約書
    在卷可參（詳併案警卷第5 頁至第8 頁、第19頁至第36頁、
    第52頁至第53頁）。是此部分之事實，堪以認定。
  又被告乙○○固於本院另案審理中陳稱：查獲電臺、電信器
    材係其架設，丙○○向其承租時段播放錄音帶，代價為每月
    5 萬元等語（詳本院94年度易字第101 號卷(二)第73頁第4 行
    至第8 行、第76頁第2 行至第9 行）。然就一般經驗而言，
    如架設電臺之目的供客戶購買時段播放錄音帶，架設電臺之
    人就電臺之頻率、器材種類及如何操作，應甚為瞭解。但觀
    之被告乙○○於警詢中之陳述，其不僅不知如何播送，復將
    電臺頻率誤為FM105.5MHz；且查扣之電信器材亦與被告所稱
    之數量、品名不符（詳併案警卷第10頁第5 行至第6 行、第
    11 頁 倒數第3 行至倒數第2 行、第13頁第1 行）。是被告
    乙○○前開陳述，因與常情相悖，不可採信。該電臺應非被
    告宋子架設甚明。基於上開電臺係播放丙○○化名為「光陽
    」之節目主持錄音帶，而丙○○可經由電臺播放藥品、健康
    食品介紹，賺取客戶購買藥品、健康食品之差價；且參以節
    目所留服務電話（00-0000000號、00-0000000號、00-00000
    00號），均係丙○○所申設（詳併案警卷第29頁、第37頁）
    ；及被告乙○○嗣於本院改稱：伊僅人頭，受僱於羅光雄等
    語，本院認上開電臺應係丙○○所架設，供其播放節目錄音
    帶之用，藉以向聽眾介紹藥品、健康食品牟利，並非丙○○
    向被告乙○○承租時段播放。
  上開電臺雖非被告乙○○所架設，惟因被告乙○○事前承租
    高雄市三民區○○○路100 號19樓之11房屋，供丙○○架設
    電臺之用，業經本院認定如前，且有前開房屋租賃契約書可
    參。且被告乙○○亦於警詢及本院另案審理中陳稱：河北二
    路之電臺，均由伊播放錄音帶等語（詳併案警卷第13頁第1
    行第3 行；本院94年度易字第101 號卷(二)第78頁第4 行至第
    7 行）。準此，被告乙○○縱為人頭，但既為丙○○承租房
    屋架設電臺，復受丙○○之託，參與播放錄音帶，透過FM10
    2.3MHz之無線電頻率，對外射頻信息，是被告乙○○應與丙○○成立共犯關係，尚難解免罪責。
  (二)關於屏東縣泰武鄉○○段第1069地號土地、高雄市○○區○○路148 號「光陽聽友服務處」等地查獲非法電臺情形：
  交通部電信總局南區電信監理站人員於94年3 月24日，在高
    雄地區，監錄未具名之FM474.659MHz廣播電臺（係FM102.3M
    Hz廣播電臺之中繼臺）節目內容，發現於該日13時55分起至
    14時15分止，該電臺正播放「健康廣場之健康漫談」節目，
    節目主持人為化名「光陽」（即丙○○）之人，內容係介紹
    健康食品等相關產品，其間並播放音樂及服務電話（000000
    0000號、0000000000號）；復於於94年3 月25日，在屏東地
    區，監錄未具名之FM102.3MHz廣播電臺節目內容，發現於該
    日上午9 時40分起至10時06分止，該電臺正播放「健康廣場
    、健康漫談」節目，節目主持人為化名「光陽」（即丙○○
    ）之人，內容係介紹健康食品等相關產品，其間並播放音樂
    及服務電話（00-0000000號、00-0000000號、0000000000號
    、0000000000號）。又該站人員於94年4 月1 日尚午10時40
    分、10時45分、10時53分、10時59分、11時4 分、11時10分
    ，在屏東縣竹田鄉○○路216 號、屏東縣內埔鄉○○路76號
    、屏東縣內埔鄉○○路199 號、屏東縣內埔鄉○○路10號、
    屏東縣內埔鄉○○路25號、屏東縣內埔鄉○○路435 號等處
    ，分別就FM101.7MHz教育廣播電臺、未具名之FM102.3MHz廣
    播電臺，施以廣播電臺電場強度干擾測試，在干擾臨界值為
    74dbuv/m（即電場強度）下，發現FM102.3MHz電臺之電場強
    度各為79dbuv/m、80dbuv/m、84dbuv/m、79dbuv/m、80dbuv
    /m、79dbuv/m，均已超出干擾臨界值，判定已干擾FM101.7M
    Hz教育廣播電臺。嗣警發現上開電臺分設於屏東縣泰武鄉○○段第1069地號土地、高雄市○○區○○路148 號「光陽聽
    友服務處」等地，乃各持搜索票前往實施搜索，當場查知屏
    東縣泰武鄉○○段第1069地號之土地，係由被告乙○○向被
    告甲○○承租，月租4,000 元，並扣得如附表2 、附表3 所
    示之電信器材等情。業據證人即查獲員警黃嘉榕於本院另案
    審理中證陳明確（詳本院94年度易字第101 號卷(二)第58頁至
    第62頁），並提出FM102.3MHz電台以中繼頻率訊號發射轉接
    流程圖、高雄市○○區○○路148 號FM102.3MHz非法電台內
    部剖面圖及照片為證（詳同上卷第85頁至第91頁、第153 頁
    至第159 頁）。此外，復有搜索票、扣押筆錄、扣押物品目
    錄表；高雄市政府警察局三民第一分局95年2 月17日高市警
    三一分偵字第0950003066號函附非法電臺及電波干擾處理報
    告表、錄音紀錄、廣播電臺電場強度干擾測試表、頻譜分析
    簡圖、電信使用者資料查詢單、照片；承租合約書、土地所
    有權狀在卷可參（詳本案偵查卷第8 頁至第15頁、第19頁至
    第36頁、第52頁至第53頁；本院卷第129 頁至第153 頁；本
    院94年度易字第101 號卷(二)第149 頁至第152 頁）。是此部
    分之事實，堪以認定。
  被告乙○○部分：
  (1)被告乙○○固再於本院另案審理中陳稱：查獲電臺、電信器
    材係其架設，丙○○向其承租時段播放錄音帶，代價為每月
    5 萬元，伊在高雄市○○區○○路148 號播放錄音帶，94年
    4 月1 日至94年4 月11日間，曾至上址播放錄音帶1 次等語
    （詳本院94年度易字第101 號卷(二)第74頁第3 行至第8 行、
    倒數第8 行以下、第75頁第7 行至第11行）。惟依一般經驗
    而言，如架設電臺之目的供客戶購買時段播放錄音帶，架設
    電臺之人就電臺之頻率、器材來源及播音室位於何處，應甚
    為瞭解，不易忘記。但就電臺之頻率部分，被告乙○○於該
    案審理中表示：不清楚FM102.3MHz此頻率，但聽過等語（詳
    同上本院卷第71頁第10行）。而播音室部分，依證人黃嘉榕
    證詞、羅光雄於警詢中陳述，並參諸查獲相片、FM102.3MHz
    電台以中繼頻率訊號發射轉接流程圖、高雄市○○區○○路
    148 號FM 102.3MHz 非法電台內部剖面圖等事證（詳同上本
    院卷第58頁至第59頁、第85頁、第88頁、第91頁；本案偵查
    卷第57頁第1 行至第4 行），播音室係位於地下室，並非位
    於2 樓【至被告乙○○於另案審理中證述後，於翌日即94年
    6 月23日製作筆錄時，雖另為正確之陳述（詳本案偵查卷第
    74頁以下），但此更正後之陳述，已有瑕疵，尚無法作為認
    定被告乙○○架設電臺之依據】。另器材係向何人購買部分
    ，被告乙○○先於另案審理中陳稱：在河南路購買等語（詳
    同上本院卷第72頁第11行至第14行）；嗣於翌日警詢中改稱
    ：在中華路、十全路之跳蚤市場購買等語（詳本案偵查卷第
    75頁倒渡義6 行），前後所述亦不一致。準此，因被告乙○○於本案審理中之陳述，顯與常情有違；且被告乙○○、丙○○就電信器材係屬何人所有，亦有岐異之陳述（詳本案偵
    查卷第56頁倒數第13行以下、第75頁第13行至第18行）。是
    該電臺應非被告宋子架設甚明。基於上開電臺係播放丙○○
    化名為「光陽」之節目主持錄音帶，而丙○○可經由電臺播
    放健康食品介紹，賺取客戶購買健康食品之差價；且參以節
    目所留之前開服務電話，均係丙○○所申設（詳併案警卷第
    29頁、第37頁；本院卷第148 頁至第151 頁）；及被告乙○○嗣於本院改稱：伊僅人頭，受僱於羅光雄等語，本院認上
    開電臺應係丙○○所架設，供其播放節目錄音帶之用，藉以
    向聽眾介紹健康食品牟利，並非丙○○向被告乙○○承租時
    段播放。
  (2)上開電臺雖非被告乙○○所架設，惟因被告乙○○事前承租
    屏東縣泰武鄉○○段第1069地號土地，供丙○○架設電臺之
    用，業經本院認定如前，且有前開承租合約書可參。且參以
    被告乙○○於本院審理中陳稱：羅光雄表示要申請電臺，以
    後將請伊擔任股東，這段時間要其掛名當負責人，伊曾至臺
    北開會等語（詳本院卷第95頁第4 行至第9 行）。準此，被
    告縱為人頭，但事前既已為丙○○承租土地架設電臺，且丙○○係以邀約擔任股東之原因，要求被告乙○○任加入經營
    ，被告並曾至臺北開會，顯見被告乙○○在合法電臺成立之
    前，確與丙○○有共同經營、使用非法無線電頻率之犯意聯
    絡，是被告應與丙○○成立共犯關係，尚難解免罪責。
  被告甲○○部分：
    被告乙○○向被告甲○○承租土地時，曾表明係供設定電臺
    之用等情，業據被告甲○○於警詢中自承在卷（詳本院偵查
    卷第5 頁倒數第10行至倒數第8 行）；核與被告乙○○於警
    詢中陳述之情節相符（詳本案偵查卷第77頁第9 行至第13行
    ）。基於被告2 人陳述一致；且土地租賃時，租賃雙方討論
    租地之用途，並非悖於常情，是本院認被告2 人前開陳述，
    應可採信。至被告2 人嗣後均改稱：訂約時，未言明土地租
    賃用途等語，應分屬卸責、迴護之詞，尚難採信。又被告甲○○於警詢中自陳：透過「小黑」介紹而成立租約，之前「
    小黑」亦設置電臺在該處，因遭警取締違反水土保持法，故
    介紹予伊等語（詳本案偵查卷第6 頁倒數第10行以下）。是
    就承租之客觀外在狀態而言，「小黑」係設置電臺遭警取締
    ，雖取締案由並非違反電信法，但被告甲○○處此情況下，
    為避免遭警取締，依其高職智識程度（詳本案偵查卷第5 頁
    之學歷欄），衡情應會留意電臺設置是否違法，所有土地是
    否可設置電臺，在租約締結過程中，就此應會提出討論，並
    請被告乙○○提出相關資料，是其辯稱：不知電臺係非法等
    語，實難採信。從而，被告甲○○知悉被告乙○○承租土地
    之用途係從事非法電臺，竟仍出租土地，便於前開非法電臺
    播放，難謂無幫助之犯意及行為。
  (三)綜上，本件事證明確，被告2人犯行，均堪以認定。
二、核被告乙○○所為，係犯電信法第58條第3 項之擅自使用無
    線電頻率，致干擾無線電波合法使用罪。而被告甲○○則係
    犯刑法第30條第1 項、電信法第58條第3 項之幫助擅自使用
    無線電頻率，致干擾無線電波合法使用罪（電信法雖於94年
    2 月2 日修正，惟該法第48條、第58條之規定，於修正前、
    後均無不同，是被告甲○○部分，自無庸為新舊法適用之比
    較，附此敘明）。被告乙○○與丙○○上開犯行，有犯意聯
    絡及行為分擔，為共同正犯。被告甲○○幫助犯罪，應依刑
    法第30條第2 項規定，減輕其刑。被告乙○○先後多次擅自
    使用無線電頻率，致干擾無線電波合法使用之犯行，時間緊
    接，方法相近，所犯又係犯罪構成要件相同之對名，顯係基
    於概括犯意反覆為之，應依連續犯之規定論以一罪，並依法
    加重其刑。爰審酌被告乙○○未經核准擅自使用無線電頻率
    ，因而干擾無線電波之合法使用，行為實有可議之處；而被
    告甲○○為賺取租金，竟出租土地供設置非法電臺，傳送無
    線電憑率，行為亦同有可議。惟念及被告甲○○參與程度輕
    微，獲取利潤不高，並參以本件非法使用無線電頻率期間之
    長短，被告乙○○犯罪參與程度較丙○○為低等一切情狀，
    分別量處如主文所示之刑，併均諭知易科罰金之折算標準。
    扣案如附表1 至3 所示之物（不含附表2 編號23號至25號所
    示之物），均係違電信法第58條第3 項之電信器材，不問屬
    於犯人與否，均應依電信法第60條之規定，宣告沒收之。至
    如附表2 編號23號至25號所示之物，因經行政機關辦理沒入
    ，有交通部電信總局南區電信監理站95年2 月17日南站字第
    09500009740 號函可參，爰不宣告沒收之【按沒收為從刑之
    一種，依主從不可分之原則，應附隨緊接於主刑之下而同時
    宣告；又共同正犯因相互間利用他人之行為，以遂行其犯意
    之實現，本於責任共同之原則，有關沒收部分，對於共犯間
    供犯罪所用之物，自均應為沒收之諭知。惟幫助犯僅係對於
    犯罪構成要件以外行為為加工，並無共同犯罪之意思，自不
    適用該責任共同原則，對於正犯所有供犯罪所用之物或犯罪
    所得之物，亦為沒收之諭知（最高法院91年度台上字第5583
    號判決意旨參照）。是就被告甲○○部分，爰不為沒收之諭
    知】。末查，被告甲○○未曾受有期徒刑之宣告，有臺灣高
    等法院被告前案紀錄表可參，其因一時失慮，致罹本罪，諒
    其經此偵審程序，當知所警惕，應無再犯之虞，本院認其所
    受之宣告刑，以暫不執行為適當，爰諭知緩刑2 年，以啟自
    新。
三、移送併案審理（即94年度偵字第21537 號）部分，因與被告
    乙○○起訴論罪部分，具有連續犯之裁判上一罪關係，為起
    訴效力所及，本院自應併予審究。
據上論斷，應依刑事訴訟法第299 條第1 項前段，電信法第58條
第3 項、第60條，刑法第11條、第28條、第56條、第30條第2 項
、第41條第1 項前段、第74條第1 款，罰金罰鍰提高標準條例第
2條 ，判決如主文。
中    華    民    國    95    年    5     月    16    日
                刑事第一庭    審判長法  官  陳明富
                                    法  官  陳宛榆
                                    法  官  方百正
以上正本證明與原本無異。
如不服本判決，應於收受送達後10日內向本院提出上訴書狀。
中    華    民    國    95    年    5     月    16    日
                                    書記官  郭素蓉
附錄本案論罪科刑法條全文：
電信法第48條第1項
無線電頻率、電功率、發射方式及電臺識別呼號等有關電波監理
業務，由交通部統籌管理，非經交通部核准，不得使用或變更；
無線電頻率之規劃分配、申請方式、指配原則、核准之廢止、使
用管理、干擾處理及干擾認定標準等電波監理業務之辦法，由交
通部定之。
電信法第58條
違反第46條第5 項規定，設置或使用無線廣播電臺或無線電視電
臺發送射頻信息，致干擾無線電波之合法使用者，處2 年以下有
期徒刑、拘役或科或併科新臺幣60萬元以下罰金。
違反第48條第1 項規定，未經核准擅自使用或變更無線電頻率者
，處拘役或科或併科新臺幣20萬元以下罰金。
犯前項之罪，因而致干擾無線電波之合法使用者，處 2 年以下有
期徒刑、拘役或科或併科新臺幣60 萬元以下罰金。
附表1（93年12月16日在高雄市三民區○○○路100 號19樓之11
查獲）
┌───┬────────┬─────────────┐
│編號  │  品  名        │    數    量              │
├───┼────────┼─────────────┤
│1     │STL發射機       │1 臺                      │
├───┼────────┼─────────────┤
│2     │STL接收機       │1 臺                      │
├───┼────────┼─────────────┤
│3     │立體雙卡匣座    │1 臺                      │
├───┼────────┼─────────────┤
│4     │發射機          │1 臺                      │
└───┴────────┴─────────────┘
附表2（94年4月11日在高雄市○○區○○路148號查獲）
┌───┬─────────────┬────────┐
│編號  │  品                 名   │ 數      量     │
├───┼─────────────┼────────┤
│1     │多頻道接收機              │                │
│      │廠牌：PIONEER             │                │
│      │型號：VSX-D409            │  1 臺          │
│      │序號：UFDI001164BQ        │                │
├───┼─────────────┼────────┤
│2     │CD播放機                  │  1 臺          │
│      │廠牌：PIONEER             │                │
│      │型號：PD-217              │                │
│      │序號：AIVT008642DS        │                │
├───┼─────────────┼────────┤
│3     │CD播放器                  │  1 臺          │
│      │廠牌：PIONEER             │                │
│      │型號：PD-M426             │                │
│      │序號：PIVT009333DS        │                │
├───┼─────────────┼────────┤
│4     │立體聲放大器              │  1 臺          │
│      │廠牌：YUS-SHEN            │                │
│      │型號：ST-313              │                │
│      │序號：無                  │                │
├───┼─────────────┼────────┤
│5     │STL發射機                 │                │
│      │廠牌：無   型號：T-2000   │  1 臺          │
│      │序號：無                  │                │
├───┼─────────────┼────────┤
│6     │混音器                    │                │
│      │廠牌：BEHRINGER EURORACK  │                │
│      │型號：MX2004A             │  1 臺          │
│      │序號：不明                │                │
├───┼─────────────┼────────┤
│7     │切換器                    │                │
│      │廠牌：TAFU 型號：TF-9033  │  1 臺          │
│      │序號：00000000            │                │
├───┼─────────────┼────────┤
│8     │VCD 播放機                │                │
│      │廠牌：影諜王              │  1 臺          │
│      │型號：VCD-S999            │                │
│      │序號：930527              │                │
├───┼─────────────┼────────┤
│9     │雙卡匣座                  │                │
│      │廠牌：PIONEER             │  1 臺          │
│      │型號：CT-W208R            │                │
│      │序號：CHWK016316DS        │                │
├───┼─────────────┼────────┤
│10    │處理器                    │                │
│      │廠牌：ACAD                │  1 臺          │
│      │型號：TD-100DX            │                │
│      │序號：無                  │                │
├───┼─────────────┼────────┤
│11    │光碟播放機                │                │
│      │廠牌：MARTANTZ            │  1 臺          │
│      │型號：CD400/K3B           │                │
│      │序號：KＺ000000000000      │                │
├───┼─────────────┼────────┤
│12    │混音器                    │  1 臺          │
│      │廠牌：EURORACK            │                │
│      │型號：MX1604A             │                │
│      │序號：0100                │                │
├───┼─────────────┼────────┤
│13    │雙卡匣座                  │  1 臺          │
│      │廠牌：TEAC                │                │
│      │型號：W-790R              │                │
│      │序號：0000000             │                │
├───┼─────────────┼────────┤
│14    │雙卡匣錄放音機            │  1 臺          │
│      │廠牌：PIONEER             │                │
│      │型號：CT-W208R            │                │
│      │序號：TLWK001765D         │                │
├───┼─────────────┼────────┤
│15    │節目播放帶                │  28捲          │
├───┼─────────────┼────────┤
│16    │等化器                    │  1 臺          │
│      │廠牌：AUDIO IMAGE         │                │
│      │型號：SEQ-2000GN          │                │
│      │序號：00000000            │                │
├───┼─────────────┼────────┤
│17    │微光碟機                  │  1 臺          │
│      │廠牌：PIONEER             │                │
│      │型號：MJ-D707             │                │
│      │序號：SINN002703US        │                │
├───┼─────────────┼────────┤
│18    │麥克風                    │  1 支          │
│      │廠牌：BEYERDYNARNIC       │                │
│      │型號：TG-X61              │                │
│      │序號：無                  │                │
├───┼─────────────┼────────┤
│19    │麥克風                    │  1 支          │
│      │廠牌：SHURE               │                │
│      │型號：8ETA58A             │                │
│      │序號：無                  │                │
├───┼─────────────┼────────┤
│20    │監聽音響組                │  1 臺          │
│      │廠牌：JVC                 │                │
│      │型號：CA-ME58K            │                │
│      │序號：00000000            │                │
├───┼─────────────┼────────┤
│21    │雙卡匣錄放音機            │  1 臺          │
│      │廠牌：PIONEER             │                │
│      │型號：CT-W208R            │                │
│      │序號：EASI001242TA        │                │
├───┼─────────────┼────────┤
│22    │光碟播放機                │  1 臺          │
│      │廠牌：PIONEER             │                │
│      │型號：PD-F407             │                │
│      │序號：TLVT002913DS        │                │
├───┼─────────────┼────────┤
│23    │發射機                    │  1 臺          │
│      │廠牌、型號、序號皆無      │                │
├───┼─────────────┼────────┤
│24    │激勵器                    │  1 臺          │
│      │廠牌、型號、序號皆無      │                │
├───┼─────────────┼────────┤
│25    │功率放大器                │  2 臺          │
│      │廠牌、型號、序號皆無      │                │
└───┴─────────────┴────────┘
附表3 （94年4 月11日在屏東縣泰武鄉山區經緯度：北緯22度33
分56秒、東經120 度38分5.9 秒處旁查獲）
┌───┬─────────────┬────────┐
│編號  │  品                 名   │ 數      量     │
├───┼─────────────┼────────┤
│1     │放大器                    │  1 臺          │
│      │型號：RFB1501             │                │
│      │廠牌、序號皆無            │                │
├───┼─────────────┼────────┤
│2     │激勵器                    │  1 臺          │
│      │廠牌、序號皆無            │                │
│      │型號：ACDC000-00-00A      │                │
├───┼─────────────┼────────┤
│3     │UHF接收機                 │  1 臺          │
│      │廠牌、型號、序號皆無      │                │
├───┼─────────────┼────────┤
│4     │VCD播放機                 │  1 臺          │
│      │廠牌：COTO-9              │                │
│      │型號：VD899               │                │
│      │序號：0000000             │                │
├───┼─────────────┼────────┤
│5     │接收器（天線）            │                │
│      │廠牌、型號、序號皆無      │  1 支          │
├───┼─────────────┼────────┤
│6     │天線                      │  1 組          │
│      │廠牌、型號、序號皆無      │                │
└───┴─────────────┴────────┘


司法院資訊處製作；財團法人民間司法改革基金會備份。
